臺灣臺中地方法院刑事判決
110年度金訴字第606號
公  訴  人  臺灣臺中地方檢察署檢察官
被      告  鍾慕瑄



選任辯護人  林亮宇律師
            王雲玉律師
上列被告因違反銀行法案件，經檢察官提起公訴（109年度偵字
第29840號、110年度偵字第19876號），本院判決如下：
    主  文
鍾慕瑄犯銀行法第一百二十五條第一項前段之非法經營銀行業務
罪，處有期徒刑壹年柒月。緩刑肆年，並應於本判決確定之日起
壹年內，向公庫支付新臺幣叁萬元。已繳交之犯罪所得新臺幣肆
仟肆佰陸拾捌元沒收。
    犯罪事實
一、鍾慕瑄明知非銀行業者，除法律另有規定外，不得辦理國內
    外匯兌業務，且亦知將新臺幣兌換為人民幣儲值至客戶之微
    信錢包帳戶，屬匯兌業務之範疇，其於民國107年前某時許
    ，於網路上發現「幫幫寶」網站（www.paybao.com.tw），
    該網站提供代儲支付寶、微信點數、代付支付寶、淘寶貨款
    等服務，該網站操作模式為加入幫幫寶會員，該網站即會顯
    示欲兌換期間之新臺幣兌換人民幣匯率，並將相對應的新臺
    幣依照網站操作指示匯入網站所提供之帳戶，該網站即會支
    付與人民幣1：1等值之「R幣」，為會員儲值微信錢包。鍾
    慕瑄原於107年1月初，欲將其持有之人民幣兌換回新臺幣，
    而開始在露天拍賣網站詢問不特定人是否有需求，並提供微
    信帳號待不特定人與其聯繫，復因需求者眾，其原持有之人
    民幣不足，故以新臺幣5元兌換人民幣1元之匯率，為客戶兌
    換人民幣，鍾慕瑄指示客戶將如附表所示欲兌換成人民幣之
    等值新臺幣，匯入鍾慕瑄之兆豐國際商業銀行帳號000-0000
    0000000號帳戶(下稱：鍾慕瑄帳戶)內，鍾慕瑄確認取得客
    戶之新臺幣匯款後，即透過「幫幫寶」網站，依該網站公布
    之匯率，換算客戶欲兌換人民幣所需之新臺幣金額，自其上
    開帳戶匯入如附表所示新臺幣至網站指定之兆豐國際商業銀
    行帳號000-00000000000號帳戶，「幫幫寶」網站再支付與
    人民幣1：1等值之R幣，為鍾慕瑄之微信帳戶或支付寶加值
    人民幣，鍾慕瑄復將微信帳戶或支付寶之人民幣轉入各該客
    戶指定之微信帳戶或支付寶帳戶，而以此方式經營新臺幣與
    人民幣之匯兌業務，鍾慕瑄則賺取客戶匯款之新臺幣減去為
    客戶兌換人民幣所需新臺幣之差額為所得。總計從中賺取匯
    差共計4468元。嗣徐偉榮因有兌換人民幣需求，受綽號「呂
    先生」，真實姓名年籍不詳之人詐騙，誤認可向該人兌換人
    民幣，而依該人指示而於107年4月13日分別存入2筆新臺幣5
    萬元，共計10萬元至鍾慕瑄上開帳戶，鍾慕瑄則依該人所使
    用之微信暱稱帳號「凡語」指示將兌得之人民幣轉帳至該人
    指定之支付寶帳戶。嗣徐偉榮未收到人民幣始知遭詐騙報警
    處理，因而循線查獲上情。（鍾慕瑄涉嫌詐欺取財部分，檢
    察官另為不起訴處分）
二、案經臺灣臺中地檢署檢察官自動檢舉簽分及嘉義縣警察局中
    埔分局報告臺中地檢署檢察官偵查後起訴。
    理  由
壹、證據能力部分：
一、按被告以外之人於審判外之陳述雖不符刑事訴訟法第159 條
    之1 至之4 等4 條之規定，而經當事人於審判程序同意作為
    證據，法院審酌該言詞陳述或書面陳述作成時之情況，認為
    適當者，亦得為證據；當事人、代理人或辯護人於法院調查
    證據時，知有刑事訴訟法第159 條第1 項不得為證據之情形
    ，而未於言詞辯論終結前聲明異議者，視為有前項之同意，
    同法第159 條之5 定有明文。立法意旨在於傳聞證據未經當
    事人之反對詰問予以核實，原則上先予排除。惟若當事人已
    放棄反對詰問權，於審判程序中表明同意該等傳聞證據可作
    為證據；或於言詞辯論終結前未聲明異議，基於尊重當事人
    對傳聞證據之處分權，及證據資料愈豐富，愈有助於真實發
    見之理念，且強化言詞辯論主義，使訴訟程序得以順暢進行
    ，上開傳聞證據亦均具有證據能力。查本件下列所引用之被
    告以外之人於審判外之陳述，因檢察官、辯護人及被告均表
    示不爭執其證據能力，復本院認其作成之情形並無不當情形
    ，經審酌後認為適當，故前開審判外之陳述得為證據，併此
    敘明。
二、另本院以下所引用之非供述證據，均與本件事實具有自然關
    聯性，且核屬書證、物證性質，又查無事證足認有違背法定
    程序或經偽造、變造所取得等證據排除之情事，復經本院依
    刑事訴訟法第164 條、第165 條踐行物證、書證之調查程序
    ，況公訴人及被告對此部分之證據能力亦均不爭執，是堪認
    均有證據能力。
貳、實體部分： 
一、上揭犯罪事實，業據被告鍾慕瑄於警詢、偵查中及本院審理
    時均坦承不諱(見警卷第1至2頁、偵24062卷第38、68至69、
    80頁、偵19876卷第78至81頁、金訴卷第61、137頁)，核與
    證人即被害人徐偉榮於警詢中陳述(見警卷第3至4頁)、證人
    葉思岑於警詢中陳述(見偵29840號卷第64至65頁)，並有兆
    豐國際商業銀行股份有限公司107年5月31日兆銀總票據字第
    1070021295號函附鍾慕瑄申設帳號00000000000號帳戶客戶
    基本資料、107年1月1日至5月3日交易明細、存戶使用ATM交
    易清單（見警卷第8至11頁、偵24062號卷第111至119頁）、
    被告與綽號「凡語」之人微信對話紀錄、被告與支付寶帳戶
    「132＊＊＊＊＊＊97」對話紀錄、交易明細、幫幫寶網站微信錢
    包儲值交易紀錄（見偵24062號卷第49至61、87至97頁、第1
    23至161頁）、兆豐國際商業銀行股份有限公司108年6月14
    日兆銀總集中字第1080030107號函及檢附蔡榮謙申設帳號00
    000000000號帳戶客戶基本資料、106年10月1日至108年6月5
    日客戶存款往來交易明細表（107偵24062號卷第165至234頁
    ）、兆豐國際商業銀行股份有限公司109年3月13日兆銀總集
    中字第1090012248號函附蔡榮謙申設帳號00000000000號帳
    戶107年3月15日至107年6月14日之客戶存款往來交易明細表
    及鍾慕瑄申設帳號00000000000號帳戶107年3月15日至107年
    6月14日之客戶存款往來交易明細表（他字卷第17至82頁）
    、葉思岑申設中國信託商業銀行帳號000000000000號帳戶客
    戶資料、存款交易明細（見偵19876卷第105至112頁）、徐
    偉榮與綽號呂先生之微信對話紀錄、匯款交易明細（警卷第
    14至23頁）、幫幫寶網站頁面列印資料(見金訴卷第71至89
    頁)，足認被告上開任意性之自白核與事實相符，堪予採信
    ，本案事證已臻明確，被告犯行洵堪認定，應予依法論科。
     
二、論罪科刑
(一)按銀行法第29條第1 項所稱「匯兌業務」，係指行為人不經
    由現金之輸送，而藉與在他地之分支機構或特定人間之資金
    清算，經常為其客戶辦理異地間款項之收付，以清理客戶與
    第三人間債權債務關係或完成資金轉移之行為，而「國內外
    匯兌」則係謂銀行利用與國內異地或國際間同業相互劃撥款
    項之方式，如電匯、信匯、票匯等，以便利顧客國內異地或
    國際間交付款項之行為，代替現金輸送，了結國際間財政上
    、金融上及商務上所發生之債權債務，收取匯費，並可得無
    息資金運用之一種銀行業務而言，是凡從事異地間寄款、領
    款之行為，無論是否賺有匯差，亦不論於國內或國外為此行
    為，均符合銀行法該條項「匯兌業務」之規定。再者，資金
    、款項皆得為匯兌業務之客體，本無法定貨幣或外國貨幣等
    之限制，是人民幣雖非我中華民國所承認之法定貨幣，但卻
    為中國大陸地區內部所定之具流通性貨幣，則人民幣係屬資
    金、款項，亦迨無疑（最高法院95年度台上字第5910號判決
    意旨參照）。被告既係以其上開帳戶及其在支付寶及微信錢
    包開設之帳號，作為資金移轉之工具，而接受臺灣地區客戶
    委託，將客戶匯入之新臺幣按匯率折算後，匯入該客戶指定
    之支付寶或微信錢包帳戶，而以人民幣購買、儲值支付寶、
    微信錢包點數後，如通過實名認證，仍可自該帳戶領回現金
    人民幣，足認支付寶、微信錢包點數具有資金款項性質，並
    無疑義，揆諸前開說明，被告所從事者，顯係匯兌業務無訛
    。
(二)核被告如附表各次為不特定客戶兌換人民幣所為，均係違反
    銀行法第29條第1項非銀行不得經營辦理國內外匯兌業務之
    規定，應依同法第125條第1項前段之規定處罰。另按刑事法
    若干犯罪行為態樣，本質上原具有反覆、延續實行之特徵，
    立法時既予特別歸類，定為犯罪構成要件之行為要素，則行
    為人基於概括犯意，在密切接近之一定時、地持續實行之複
    次行為，倘依社會通念，於客觀上認為符合一個反覆、延續
    性之行為觀念者，於刑法評價上，即應僅成立一罪，學理上
    所稱「集合犯」之職業性、營業性或收集性等具有重複特質
    之犯罪均屬之，例如經營、從事業務、收集、販賣、製造、
    散布等行為概念者是。查銀行法第29條第1 項係以辦理國內
    外匯兌業務為要件，自屬營業犯性質，以同種類之行為為目
    的之集合體或個人，具有多次性、持續性與集合性之內涵，
    核其性質應屬於集合犯中之營業犯類型，為實質上一罪，故
    被告匯兌如附表所示各筆款項，應論以包括一罪之集合犯。
(三)起訴意旨雖認蔡榮謙與大陸地區某真實姓名年籍不詳、綽號
    「王通」之成年男子共同基於非法辦理臺灣地區與大陸地區
    匯兌業務之犯意聯絡，由「王通」負責管理「幫幫寶」網站
    ，蔡榮謙提供之多個台灣帳戶供會員匯款，並將會員匯入相
    關帳戶內之款項彙整後，再轉匯至「王通」所指定之大陸金
    融帳戶，續由「王通」換算成人民幣，幫會員代付「阿里巴
    巴」、「淘寶網站」上購買之商品，或為客戶儲值支付寶或
    微信錢包之點數。被告認識蔡榮謙後，發現蔡榮謙與「王通
    」之上開地下匯兌獲利甚豐，遂與蔡榮謙、「王通」基於非
    法辦理臺灣地區與大陸地區匯兌業務之犯意聯絡，而為上開
    犯罪事實欄所載犯行，被告與蔡榮謙、「王通」就附表所示
    犯行，有犯意聯絡及行為分擔，應論以共同正犯等語，惟查
    ，起訴意旨認被告與蔡榮謙、「王通」間有犯意聯絡及行為
    分擔，係因附表所示款項匯入被告上開帳戶後，被告又將依
    幫幫寶網站所示匯率結算之所需新臺幣匯入蔡榮謙所有兆豐
    銀行帳號00000000000號帳戶，然被告於警詢、偵查及審理
    中均供稱其係在網路上找到幫幫寶網站，並透過該網站兌換
    人民幣，而該網站兌換人民幣之方式，需先加入會員，確認
    要兌換期間之匯率，將所需新臺幣匯入幫幫寶網站所指定之
    帳戶，該網站便會將等值的人民幣儲值到會員的微信錢包或
    支付寶帳戶等情，證人陳佳宏、許雅筑、蔡政宏、歐育儒、
    王偉恩於警詢中陳述明確（見偵29840號卷第41至60頁），
    又證人蔡榮謙於警詢中亦證稱：我的帳戶在106年下旬租給
    幫幫寶網站使用，詳細交易情形我不清楚，都是幫幫寶網站
    在作業，我跟鍾慕瑄不認識，我本身就是幫幫寶網站的會員
    ，106年下旬接到客服的電話詢問我能否將個人名下的帳戶
    租借他們網站作為收款帳戶，我有簽訂代收代付合約書等語
    明確(見偵19876號卷第34至41頁)，足見被告兌換人民幣之
    方式，係申請成為幫幫寶網站之會員，在收取他人匯款後，
    利用幫幫寶網站兌換人民幣，自然必須依網站指示匯款，自
    難以上開匯款紀錄即認被告與蔡榮謙、「王通」間有犯意聯
    絡及行為分擔，卷內亦無其他證據足認被告與蔡榮謙、「王
    通」間有犯意聯絡及行為分擔，公訴檢察官亦於本院準備程
    序中起訴書此部分紀載係誤載而予以更正(見金訴卷第59頁)
    ，併此敘明。
(四)按犯銀行法第125條、第125條之2或第125條之3之罪，在偵
    查中自白，如自動繳交全部犯罪所得者，減輕其刑，銀行法
    第125條之4第2項前段定有明文。查被告對上開地下匯兌犯
    行，於偵訊中坦承不諱（見警卷第1至2頁、偵24062卷第38
    、68至69、80頁、偵19876卷第78至81頁），應認已符合偵
    查中自白之要件。被告雖於偵查中稱都是單純幫朋友做小額
    匯兌，都是單純幫忙，沒有意圖要從事地下匯兌之行為等語
    (見偵24062號卷第69頁)，故檢察官認被告於偵查中並未自
    白，然觀諸被告於警詢及偵查中對有為他人兌換人民幣等情
    節均坦承不諱，於本院審理中亦為相同之供述，並無於偵查
    中掩飾之情形，細究其於偵查中表示之意思，應係指其都只
    為小額的匯兌，並無利用匯兌營利之意圖，且被告於偵查中
    所提出之刑事答辯狀，亦已坦承犯行，並主張依銀行法125
    條之4規定為被告減刑(見偵24062號卷第83至85頁)，自應認
    被告已對全部犯行為自白。又被告於偵查及本院準備程序中
    均表示願意繳交全部犯罪所得，並於110年10月15繳交全部
    犯罪所得，有郵政跨行匯款申請書1紙在卷可稽（見金訴卷
    第107頁）在卷可佐。被告雖係於本院審理中始繳交全部犯
    罪所得，而非於偵查中繳交之，惟按銀行法第125條之4 第2
     項前段之修正理由謂：爰配合刑法沒收新制之犯罪所得範
    圍酌作文字修正等語，足見該規定，旨在鼓勵犯罪行為人勇
    於自新，解釋上自不宜過苛，以免失其立法良意（最高法院
    107年度台上字第2491號刑事判決意旨參照）。被告既已於
    本件言詞辯論終結之前繳交全部犯罪所得，揆諸前開說明，
    本件自宜為相同解釋，認被告於本院審理中繳交全部犯罪所
    得，亦符合銀行法第125條之4 第2項前段自動繳交全部犯罪
    所得之要件，爰依該規定減輕被告之刑。
(五)爰依行為人之責任為基礎，審酌匯兌業務涉及國家金融政策
    與外匯管理，並非單純之代收轉付，且此種業務必須以一定
    之財力及信用作為經營基礎，方足以保障交易安全，故國家
    制訂有銀行法，將匯兌業務列為原則上僅限銀行經營之特許
    業務，被告無視政府對於匯兌管制之禁令，非法辦理地下匯
    兌業務，影響政府對於資金之管制，其行為固應予相當程度
    之非難。惟隨兩岸間網購交易日益頻繁，匯兌需求日益提昇
    ，受限於大陸網購網站支付工具之限制，及民間節省銀行手
    續費之需求，被告遂為本案匯兌犯行，且匯兌金額非鉅，危
    害我國金融秩序尚非嚴重，是其主、客觀不法之惡性並未達
    重大之程度。再參以被告犯罪後始終坦承犯行，尚有面對司
    法追訴及處罰之意，態度非差，兼衡被告於行為時年滿26歲
    ，前無前科，素行堪稱良好，有臺灣高等法院被告前案紀錄
    表1份在卷可參，及被告於本院審理中自述學歷為大學畢業
    ，從事人力資源行政工作，已婚，無小孩，與配偶同住，經
    濟狀況普通等一切情狀（見金訴卷第138頁），量處如主文
    所示之刑。
(六)末查被告未曾因故意犯罪受有期徒刑以上刑之宣告，有前述
    臺灣高等法院被告前案紀錄表在卷可憑，念其一時思慮欠周
    ，致罹本罪，且犯後坦承犯行，並自動繳回全部犯罪所得，
    顯知所悔悟，且其所兌換金額均非巨大，深信被告經此偵審
    程序及刑罰宣告之教訓，當知所警惕，而無再犯之虞，本院
    認前開對其所宣告之刑，以暫不執行為適當，爰依刑法第74
    條第1項第1款規定，諭知緩刑4年，以啟自新。又本院審酌
    從事地下匯兌犯行，破壞社會金融秩序，認應課予一定條件
    之緩刑負擔，使其於緩刑期間內能以此為戒，避免再觸法網
    ，爰依刑法第74條第2項第4款規定，諭知被告應於本判決確
    定之日起1年內向公庫支付3萬元，以資警惕。
四、沒收
(一)刑法關於沒收之規定，業於104年12月30日修正公布，並自1
    05年7月1日起施行，又為使其他法律之沒收，原則上均適用
    刑法修正後規定，刑法第11條亦修正為：「本法總則於其他
    法律有刑罰、保安處分或沒收之規定者，亦適用之。但其他
    法律有特別規定者，不在此限」，刑法施行法第10條之3 第
    2 項並增訂：「105年7月1日前施行之其他法律關於沒收、
    追徵、追繳、抵償之規定，不再適用」，此明白揭示沒收採
    「後法優於前法」原則，惟於刑法沒收生效後，其他法律另
    設有特別規定者，則回歸「特別法優於普通法」原則。而銀
    行法第136條之1關於沒收之規定，於107年1月31日修正公布
    ，並自同年2月2日起施行，將原規定「犯本法之罪，因犯罪
    所得財物或財產上利益，除應發還被害人或得請求損害賠償
    之人外，屬於犯人者，沒收之。如全部或一部不能沒收時，
    追徵其價額或以其財產抵償之」，修正為「犯本法之罪，犯
    罪所得屬犯罪行為人或其以外之自然人、法人或非法人團體
    因刑法第38條之1第2項所列情形取得者，除應發還被害人或
    得請求損害賠償之人外，沒收之」，上揭修正後之規定，既
    在刑法修正沒收規定生效之後始修正施行，應回歸「特別法
    優於普通法」原則，而前者屬後者之特別規定，是關於本件
    違反銀行法案件犯罪所得之沒收，自應優先適用修正後銀行
    法第136條之1規定。次按被告自動繳交所得財物者，就已自
    動繳交之所得財物，於判決固無庸再諭知追繳，惟仍應諭知
    沒收或發還被害人，俾於判決確定後，由檢察官依刑事訴訟
    法第470條第1 項前段規定，據以指揮執行，否則在判決確
    定後，將因確定判決未就自動繳交之全部所得財物諭知沒收
    或發還被害人，檢察官指揮執行沒收或發還被害人缺乏依據
    ，徒生處理上無謂之爭議，亦不符澈底剝奪犯罪所得之立法
    目的（最高法院106 年度台非字第100號判決意旨參照）。
    再按非法辦理國內外匯兌業務之犯罪模式，通常是由行為人
    以提供較銀行牌價優惠之匯率對外招攬客戶，利用匯款、收
    款兩端之銀行帳戶，直接進行不同貨幣之匯率結算，行為人
    則從中賺取匯率差額、管理費、手續費或其他名目之報酬。
    於此情形下，匯款人僅藉由匯兌業者於異地進行付款，匯兌
    業者經手之款項，僅有短暫支配之事實，不論多寡，均經由
    一收一付而結清，匯款人並無將該匯款交付匯兌業者從事資
    本利得或財務操作以投資獲利之意，除非匯兌業者陷於支付
    不能而無法履約，其通常並未取得該匯付款項之事實上處分
    權，遑論經由一收一付結清後，該匯付款項之實際支配者係
    約定匯付之第三人，更見匯兌業者並未取得該匯付款項之事
    實上處分地位。從而，匯兌業者所收取之匯付款項，應非銀
    行法第136 條之1 所稱應沒收之「犯罪所得」，此處所稱「
    犯罪所得」係指匯兌業者實際收取之匯率差額、管理費、手
    續費或其他名目之報酬等不法利得。至就非法經營匯兌業者
    所經手之款項而言，雖應計算於銀行法第125條第1項之「因
    犯罪獲取之財物或財產上利益」內，惟非在同法第136條之1
    所稱應沒收之「犯罪所得」之列（最高法院108 年度台上字
    第2465號判決意旨參照）。
(二)查被告經營地下匯兌業務，陸續自客戶手中取得如附表所示
    之匯款金額，並於扣除匯差後，將對應之人民幣付款（儲值
    ）至客戶所指定之微信錢包或支付寶帳戶等情，已如前述，
    則上開匯款對被告而言，除被告所收取之匯差係其辦理地下
    匯兌收取之酬勞，屬被告之犯罪所得外，被告就餘款並不具
    有所有權、事實上處分權，不能單純以其犯罪所得視之，此
    與為遏止犯罪，剝奪行為人因犯罪所取得之不法利益，及銀
    行法第125 條第1 項計算犯罪所得是否逾1億元，旨在因其
    犯罪規模大小，以定其刑罰範圍，均有不同，不能相提並論
    ，況上開餘款已脫離被告管領支配，非屬被告之犯罪所得，
    依銀行法第136條之1規定，自無庸為沒收之諭知。本件被告
    就賺取附表所示匯差新臺幣金額一節，並無爭執，且已如數
    繳回，堪認被告犯罪所得合計為4468元，而該犯罪所得雖業
    經全數繳回國庫，仍依銀行法第136條之1規定宣告沒收。又
    因其犯罪所得均已繳回國庫，不存在所得財物無法沒收之問
    題，故無庸諭知如不能沒收時，追徵其價額。
據上論斷，應依刑事訴訟法第299條第1項前段，銀行法第29條第
1項、第125條第1項前段、第125條之4第2項前段、第136條之1 
，刑法第11條、第74條第1項第1款、第2項第4款，判決如主文。
本案經檢察官林清安提起公訴，檢察官陳隆翔到庭執行職務。
中　　華　　民　　國　　110 　年　　12　　月　　14　　日
                  刑事第二十庭  審判長法  官  游秀雯
　　　　　　　　　                    法  官  江宗祐
　　　　　　　　　                    法  官  郭勁宏
以上正本證明與原本無異。
如不服本判決應於收受送達後20日內向本院提出上訴書狀，並應
敘述具體理由；其未敘述上訴之理由者，應於上訴期間屆滿後20
日內向本院補提理由書（均須按他造當事人之人數附繕本）「切
勿逕送上級法院」。
　　　　　　　　　　　　　　　　      書記官  黃昱程
中　　華　　民　　國　　110 　年　　12　　月　　14　　日
附錄論罪科刑法條
銀行法第29條
除法律另有規定者外，非銀行不得經營收受存款、受託經理信託
資金、公眾財產或辦理國內外匯兌業務。
違反前項規定者，由主管機關或目的事業主管機關會同司法警察
機關取締，並移送法辦；如屬法人組織，其負責人對有關債務，
應負連帶清償責任。
執行前項任務時，得依法搜索扣押被取締者之會計帳簿及文件，
並得拆除其標誌等設施或為其他必要之處置。
銀行法第125條
違反第29條第1項規定者，處3年以上10年以下有期徒刑，得併科
新臺幣1千萬元以上2億元以下罰金。其因犯罪獲取之財物或財產
上利益達新臺幣一億元以上者，處7年以上有期徒刑，得併科新
臺幣2千5百萬元以上5億元以下罰金。
經營金融機構間資金移轉帳務清算之金融資訊服務事業，未經主
管機關許可，而擅自營業者，依前項規定處罰。
法人犯前二項之罪者，處罰其行為負責人。
附表
編號 匯款人或帳戶 交易日期 (依微信交易紀錄截圖） 客戶匯款金額 (新臺幣） 兌給客戶之金額(人民幣) 向幫幫寶購買人民幣匯率 匯款至幫幫寶指定帳戶之金額(新臺幣) 鍾慕瑄 賺取之匯差報酬(新臺幣)  1 000- 000000000000 107.1.25 -------- 客戶匯入新臺幣之日期 107.1.26 2000 400 4.73 1892 108 2 000- 000000000000 (與編號1同人) 107.2.1 10000 2000 4.763 9526 474 3 000-0000000000000000 107.2.2 500 100 4.786 479 21 4 000-0000000000000000 107.2.8 500 100 4.834 483 17 5 000-0000000000000000 107.2.16 -------- 客戶匯入新臺幣之日期 107.2.21 19900 3980 4.745 18980 920  6 000-0000000000000000 107.3.2 500 100 4.859 486 14 7 000-0000000000000000 107.3.5 -------- 客戶匯入新臺幣之日期 107.3.6 2000 400 4.87 1948 52  8 000-0000000000000000 107.3.11 -------- 客戶匯入新臺幣之日期 107.3.12  1500 300 4.876 1463 37  9 葉思岑 000-0000000000000000 107.4.6 -------- 客戶匯入新臺幣之日期 107.4.9 5000 1000 4.77 4770 230 10 徐偉榮 000-0000000000000000 107.4.13  5萬      合計 20492 4.765 合計 97644 合計 2356  徐偉榮 000- 0000000000000000  5萬     11 葉思岑 000-0000000000000000 107.4.13 -------- 客戶匯入新臺幣之日期 107.4.16 2000 400 4.906 1962 38 12 葉思岑 000-0000000000000000 107.4.15 -------- 客戶匯入新臺幣之日期 107.4.16 5000 1000 4.799 4799 201   犯罪所得 合計 ：     4468 鍾慕瑄